【裁判字號】    98,易,3435
【裁判日期】    981231
【裁判案由】    竊盜等
【裁判全文】
臺灣臺北地方法院刑事判決              98年度易字第3435號
公  訴  人  臺灣臺北地方法院檢察署檢察官
被      告  丙○○
上列被告因竊盜等案件，經檢察官提起公訴（九十八年度偵字第
二六六三七號），本院判決如下：
    主  文
丙○○竊盜，處拘役伍拾日，如易科罰金，以新臺幣壹仟元折算
壹日。扣案之打火機壹個沒收。
    事  實
一、丙○○於民國九十八年十月二十七日凌晨二時三十四分，欲
    騎乘其所有之Ｆ九八－九０五號重型機車搭載友人返家，因
    欠缺安全帽一頂，乃基於意圖為自己不法所有之犯意，前往
    臺北市○○區○○街一段二十號前，以其所有、隨身攜帶之
    打火機燒熔安全帽帶之方式，竊取丁○○停放於該處之車牌
    號碼ＣＮＴ－九０六號重型機車上外掛之ＳＹＭ牌之黑色全
    罩式安全帽一頂得手，竟疏未注意熄滅火苗，旋即騎乘其所
    有之上開機車離去，致使其以打火機燒熔安全帽帶所生火苗
    起火延燒附近車輛，而失火燒燬丁○○所有上開車號重型機
    車、乙○○所有之車牌號碼０二０九－ＱＹ號自用小客車前
    車頭、甲○○所有之車牌號碼ＢＴ七－四二五號重型機車、
    戊○○所有之車牌號碼ＴＹＭ－五二五號輕型機車及己○○
    所有之車牌號碼ＢＮＺ－二三一號重型機車，致生公共危險
    。嗣經警調閱現場監視錄影帶畫面，查悉上情，乃持本院法
    官搜索票前往臺北縣三重市○○路○段三六號三樓丙○○之
    住處執行搜索，並扣得丙○○所有、供其為上開犯行之打火
    機一個。
二、案經臺北市政府警察局中正第一分局移送臺灣臺北地方法院
    檢察署檢察官偵查起訴。
    理  由
一、證據之認定：
    上開事實一之部分，業據證人李宜娟及證人即被害人丁○○
    、甲○○、戊○○、己○○、乙○○證述屬實（李宜娟部分
    ，偵查卷第十二頁至第十五頁參照；丁○○部分，偵查卷第
    十八頁至第二五頁參照；甲○○部分，偵查卷第三十、三一
    頁參照；戊○○部分，偵查卷第三六、三七頁參照；己○○
    部分，偵查卷第四十、四一頁參照；乙○○部分，偵查卷第
    四四、四五頁參照），並有燒燬之車輛照片十八張（偵查卷
    第一一三頁至第一二一頁參照）、現場監視錄影帶翻拍畫面
    十七張（偵查卷第九六頁至第一一二頁參照）及贓物認領保
    管單一紙（偵查卷第二六頁參照）附卷足憑，復有打火機一
    個扣案可證，且被告對上開事實一之部分於本院九十八年十
    二月十八日審理時供承不諱（本院當日審判筆錄參照），是
    依(一)證人李宜娟之證述、(二)證人丁○○之證述、(三)證人甲○○之證述、(四)證人戊○○之證述、(五)證人己○○之證述、(六)
    證人乙○○之證述、(七)前開照片、翻拍畫面及(八)贓物認領保
    管單一紙等補強證據已足資擔保被告於本院審理中所為之上
    開任意性自白具有相當程度之真實性，而得確信被告前述自
    白之犯罪事實確屬真實，從而依被告前述自白及該補強證據
    認定被告確有為前述竊盜及失火燒燬上開車輛等犯行，本件
    事證明確，被告之犯行堪以認定。
二、論罪科刑之法律適用：
  (一)核被告丙○○所為，係犯刑法第三百二十條第一項之竊盜罪
    及第一百七十五條第三項之公共危險罪。被告以一行為觸犯
    竊盜及公共危險罪名，同時侵害被害人丁○○等多人之財產
    法益，為想像競合犯，依刑法第五十五條之規定，應從重之
    竊盜罪處斷。
  (二)爰審酌被告犯罪之目的、手段，及造成多位被害人財物之損
    失，惟其犯罪後尚能坦承犯行，且已與部分被害人達成和解
    ，有和解書及本院調解筆錄各一紙附於本院卷可憑，顯有悔
    悟之意等一切情狀，量處如主文所示之刑，並諭知易科罰金
    之折算標準。
  (三)扣案之打火機一個，為被告所有，且係供其為本件竊盜及公
    共危險犯行所用之物，業據被告供承在卷（偵查卷第八頁參
    照），依刑法第三十八條第一項第二款、第三項之規定，由
    本院宣告沒收之。
據上論斷，應依刑事訴訟法第二百九十九條第一項前段，刑法第
三百二十條第一項、第一百七十五條第三項、第五十五條、第四
十一條第一項前段、第三十八條第一項第二款，刑法施行法第一
條之一，判決如主文。
本案經檢察官孫沛琦到庭執行職務。
中    華    民    國    98    年    12    月    31    日
                  刑事第九庭    法  官  林怡秀
以上正本證明與原本無異。
如不服本判決應於收受送達後10日內向本院提出上訴書狀，並應
敘述具體理由；其未敘述上訴理由者，應於上訴期間屆滿後20日
內向本院補提理由書（均須按他造當事人之人數附繕）「切勿逕
送上級法院」。
                                書記官  張汝琪
中    華    民    國    98    年    12    月    31    日
附錄本案論罪科刑法條全文：
中華民國刑法第一百七十五條
（放火燒燬住宅等以外之物罪）
放火燒燬前二條以外之他人所有物，致生公共危險者，處一年以
上七年以下有期徒刑。
放火燒燬前二條以外之自己所有物，致生公共危險者，處三年以
下有期徒刑。
失火燒燬前二條以外之物，致生公共危險者，處拘役或三百元以
下罰金。
中華民國刑法第三百二十條
（普通竊盜罪、竊佔罪）
意圖為自己或第三人不法之所有，而竊取他人之動產者，為竊盜
罪，處五年以下有期徒刑、拘役或五百元以下罰金。
意圖為自己或第三人不法之利益，而竊佔他人之不動產者，依前
項之規定處斷。
前二項之未遂犯罰之。

司法院資訊處製作；財團法人民間司法改革基金會備份。
